【裁判字號】    95,易,1818
【裁判日期】    950804
【裁判案由】    加重竊盜
【裁判全文】
臺灣臺中地方法院刑事判決              95年度易字第1818號
公  訴  人  臺灣臺中地方法院檢察署檢察官
被      告  甲○○
上列被告因加重竊盜案件，經檢察官提起公訴（九十五年度偵字
第五五○四、九七○一號），被告於準備程序中就被訴事實為有
罪之陳述，經告以簡式審判之旨，並聽取意見後，本院合議庭裁
定由受命法官獨任進行簡式審判程序，判決如下：
    主    文
甲○○連續攜帶兇器竊盜，累犯，處有期徒刑拾月。
    犯罪事實
一、甲○○前曾於民國八十六年間因肅清煙毒條例案件，經臺灣
    高等法院臺中分院於八十七年三月三日判處有期徒刑三年四
    月確定；又於八十八年間因過失致人於死案件，由本院以八
    十八年度交易字第二五七號判處有期徒刑一年三月，經提起
    上訴後，由臺灣高等法院臺中分院於八十八年十一月三日以
    八十八年度交上易字第二一四八號判決上訴駁回確定，二罪
    接續執行，入監服刑後，於九十一年一月十一日假釋付保護
    管束，迄至九十二年六月二十四日假釋期滿未經撤銷假釋，
    其未執行之刑，以已執行論而執行完畢，猶不知悔改，竟基
    於意圖為自己不法所有之概括犯意，連續為下列行為：
（一）先於九十五年一月三日下午，在臺中市西屯區○○○路○
      段及國際街路口，持不明物品敲破乙○○所有車牌號碼B7
      -1229號自用小客車右前車門車窗（毀損部分未據告訴）
      ，並進入該車內竊取汽車音響一組，得手後隨即逃逸。嗣
      經警在上開自用小客車之右前車門採得一枚指紋，送鑑定
      比對核與甲○○之右中指指紋相符而查獲。
（二）再於九十五年四月二十六日中午一時許，在臺中市西屯區
      ○○○街與中康三街街口，攜帶其所有客觀上足以對人之
      生命、身體構成威脅、可供兇器使用之機車大鎖一把，敲
      破卓育丞所有車牌號碼B7-4401號自用小客車車窗（毀損
      部分未據告訴），竊取聯強牌筆記型電腦一臺、永承自動
      化有限公司三、四月份發票一本及請款單十六張，得手後
      於當日晚間十時許，在臺中市○○區○○路一○五一之一
      號前，以新臺幣五千元之價格，將該筆記型電腦出賣予洪
      啟龍（所涉贓物罪部分另經檢察官為緩起訴處分確定），
      嗣於九十五年四月二十六日晚間十時五十分許交易完成後
      ，為警當場查獲，並扣得聯強牌筆記型電腦一臺、永承自
      動化有限公司三、四月份發票一本及請款單十六張（已發
      還卓育丞）。
二、案經臺中市警察局第六分局移送臺灣臺中地方法院檢察署檢
    察官偵查起訴。
    理    由
一、訊據被告甲○○對於上開犯罪事實業於本院審理時坦承不諱
    ，核與共案被告洪啟龍所述相符，且經被害人乙○○、卓育
    丞於警詢時指述綦詳，復有臺中市警察局第六分局受理刑事
    案件報案三聯單一份、內政部警政署刑事警察局九十五年二
    月十日刑紋字第0950017450號鑑驗書一份、指紋卡片一份、
    贓物認領保管單一份、照片共十八張及被告所繪機車大鎖一
    把圖樣一份在卷可稽。綜上，被告自白與事實相符，其所為
    二次竊盜犯行，事證明確，洵堪認定。
二、被告行為後，刑法業於九十四年一月七日修正，於同年二月
    二日公布，並於九十五年七月一日施行。按行為後法律有變
    更者，適用行為時之法律，但行為後之法律有利於行為人者
    ，適用最有利於行為人之法律，修正後即現行刑法第二條第
    一項定有明文。又按比較新舊法，應就罪刑有關之共犯、未
    遂犯、想像競合犯、牽連犯、連續犯、結合犯，以及累犯加
    重、自首減輕暨其他法定加減原因（如身分加減）與加減例
    等一切情形，本於統一性及整體性原則，綜其全部罪刑之結
    果而為比較，此有最高法院九十五年五月二十三日第八次刑
    庭會議決議第一、（四）則可資參照。是：
（一）刑法第三百二十條第一項之普通竊盜罪，法定刑原為得科
      銀元五百元以下罰金，依修正後刑法施行法增訂第一條之
      一規定：「（第一項）中華民國九十四年一月七日刑法修
      正施行後，刑法分則編所定罰金之貨幣單位為新臺幣。（
      第二項）九十四年一月七日刑法修正時，刑法分則編未修
      正之條文定有罰金者，自九十四年一月七日刑法修正施行
      後，就其所定數額提高為三十倍。但七十二年六月二十六
      日至九十四年一月七日新增或修正之條文，就其所定數額
      提高為三倍」，及刑法第三十三條第五款修正為：「主刑
      之種類如下：五、罰金：新臺幣一千元以上，以百元計算
      之」等規定觀之，依修正後之法律，刑法第三百二十條第
      一項之普通竊盜罪所得科處之罰金刑最高額為新臺幣一萬
      五千元（五百元三十）、最低額為新臺幣一千元。然依
      被告行為時即修正前刑法第三十三條第五款規定之罰金最
      低額銀元一元，並提高十倍計算，前開罰金刑，最高額為
      銀元五千元，最低額為銀元十元，若換算為新臺幣，最高
      額雖與新法同為新臺幣一萬五千元，然最低額僅為新臺幣
      三十元。因此，比較上述修正前、後之刑罰法律，自應以
      被告行為時即修正前關於科處罰金刑之法律較有利於被告
      。
（二）又被告行為後，刑法第五十六條連續犯之規定，亦於九十
      四年一月七日修正公布刪除，並於九十五年七月一日施行
      ，是於新法修正施行後，被告於本案所為之四次竊盜犯行
      ，即須分論併罰。則被告之犯行，因行為後新法業已刪除
      連續犯之規定，此刪除雖非犯罪構成要件之變更，但顯已
      影響行為人刑罰之法律效果，自屬法律有變更，經比較新
      、舊法規定，修正後之規定對於被告較為不利，依刑法第
      二條第一項前段之規定，仍應適用較有利於被告之行為時
      法律即舊法論以連續犯。
（三）綜合上述各條文修正前、後之比較，揆諸前揭最高法院決
      議及修正後刑法第二條第一項前段、但書規定之「從舊從
      輕」原則，因被告所犯刑法第三百二十條第一項之普通竊
      盜罪部分，依修正前刑法第三十三條第五款規定，其法定
      得予科處之罰金刑最低額度較低，且依修正前刑法，被告
      所犯先後二次竊盜犯行應成立連續犯而從一重處斷，綜其
      全部罪刑之比較，自應一體適用被告行為時之法律，即修
      正前刑法之相關規定及修正刪除前罰金罰鍰提高標準條例
      第二條規定，予以論處。
三、查被告行竊被害人卓育丞所有財物時，所攜帶之機車大鎖一
    把，客觀上足以對人之生命、身體構成威脅，為兇器之一種
    。是核被告所為，係犯刑法第三百二十條第一項之普通竊盜
    罪、第三百二十一條第一項第三款之攜帶兇器竊盜罪。被告
    先後二次竊盜之犯行，時間緊接，犯罪構成要件相同，顯係
    基於概括犯意反覆為之，為連續犯，應依修正前刑法第五十
    六條連續犯之規定論以連續攜帶兇器竊盜一罪，並加重其刑
    。再被告前曾於八十六年間因肅清煙毒條例案件，經臺灣高
    等法院臺中分院於八十七年三月三日判處有期徒刑三年四月
    確定，又於八十八年間因過失致人於死案件，由本院以八十
    八年度交易字第二五七號判處有期徒刑一年三月，經提起上
    訴後，由臺灣高等法院臺中分院於八十八年十一月三日以八
    十八年度交上易字第二一四八號判決上訴駁回確定，二罪接
    續執行，入監服刑後，於九十一年一月十一日假釋付保護管
    束，迄至九十二年六月二十四日假釋期滿未經撤銷假釋，其
    未執行之刑，以已執行論而執行完畢之事實，有臺灣高等法
    院被告前案紀錄表及臺灣臺中地方法院檢察署刑案資料查註
    紀錄表各一份在卷可參，其於五年內再故意犯
    本件有期徒刑以上之罪，不論依修正前之刑法第四十七條，
    或修正後之刑法第四十七條第一項之規定，均構成累犯，對
    被告而言，並無有利或不利之情形，自不生新舊法比較之問
    題，應逕依修正前之刑法第四十七條規定，論以累犯，並遞
    加重其刑。爰審酌被告素行不佳，正值壯年，竟不思憑己身
    勞力賺取錢財，只圖不勞而獲，而犯本案二件竊盜犯行，造
    成被害人乙○○、卓育丞財物失竊之不便，惡性非輕，然念
    及被告坦承犯行，態度良好，尚有悔意等一切情狀，量處如
    主文所示之刑，以資懲儆。再者，被告用以行竊被害人乙○
    ○所有財物之不明物品，並無證據證明為被告所有，且未扣
    案，其形體不明，另被告用以行竊被害人卓育丞所有財物之
    機車大鎖一把，亦未扣案，為免將來執行困難，爰均不諭知
    沒收，併予敘明。
據上論斷，應依刑事訴訟法第二百七十三條之一第一項、第二百
九十九條第一項前段，刑法第二條第一項、（修正前）第五十六
條、第三百二十一條第一項第三款、（修正前）第三十三條第五
款、（修正前）第四十七條，判決如主文。
本案經檢察官洪淑姿到庭執行職務
中    華    民    國    95    年     8     月    4    日
                刑事第十五庭    法  官  周瑞芬
上正本證明與原本無異。
如不服本判決，應於送達後十日內向本院提出上訴狀（須附繕本
），上訴於臺灣高等法院臺中分院。
中    華    民    國    95    年     8     月    4    日
                                書記官  何俞瑩
附錄本判決論罪科刑法條
刑法第三百二十條第一項：
  意圖為自己或第三人不法之所有，而竊取他人之動產者，為竊
  盜罪，處五年以下有期徒刑、拘役或五百元以下罰金。
刑法第三百二十一條：
  犯竊盜罪而有左列情形之一者，處六月以上、五年以下有期徒
  刑：
  一、於夜間侵入住宅或有人居住之建築物、船艦或隱匿其內而
      犯之者。
  二、毀越門扇、牆垣或其他安全設備而犯之者。
  三、攜帶兇器而犯之者。
  四、結夥三人以上而犯之者。
  五、乘火災、水災或其他災害之際而犯之者。
  六、在車站或埠頭而犯之者。
  前項之未遂犯罰之。


司法院資訊處製作；財團法人民間司法改革基金會備份。
